Inventaris van het werkarchief van de Raad voor Economische Aangelegenheden van het Ministerie, 1946-1961 (1974) van Economische Zaken
Nationaal Archief, Den Haag
- Adviezen van diverse organisaties over onderwerpen te behandelen in de Raad voor Economische Aangelegenheden (REA), per onderwerp geordend, B.
  - Inzake het dollarimportprogramma, nota's over importcauties en de positie van de Nederlandse betalingsbalans, een concept - schrijven aan de Economic Coöperation Administration (ECA) over productiviteitsbevordering, alsmede over de Nota betreffende de Productiviteit in Nederland., 1951 - 1952; 217
  - Inzake het opstellen van de Nederlandse programma's en memoranda voor indiening in de Organization for European Economic Co - operation (OEEC) en de North Atlantic Treaty Organization (NATO) en de beslissingen genomen tijdens het overleg in deze organisaties, alsmede overleg over de verplichte depotstorting bij de invoer van producten, de aanpassing van de liberalisatiepercentages en het "Interim - Rapport van de Centrale Economische Commissie inzake de Werkgelegenheid"., 1951 - 1952; 218
    Nota bene: Zie ook inv.nr. 94. Bevat tevens een "Uiteenzetting over de Positie van het Nederlands - Duitse Verdrag nopens de Verlening van Crediet en de Uitvoer van Steenkolen"
  - Inzake overleg met Duitsland over de restitutie van Reichsmark - effecten en de vaststelling van de Duitse vooroorlogse schuld aan Nederland, de begrotingsvergelijking tussen waterstaatsuitgaven in Nederland en België, het rentegamma voor de lagere publiekrechtelijke lichamen, de opschorting van de heffing van invoerrecht op courantenpapier en citrusvruchten, de vlootvernieuwing van de Koninklijke Luchtvaart Maatschappij (KLM), de temporisering van de vervroegde afschrijving in de woningbouw en de mogelijke uitzondering daarin voor arbeiderswoningen, alsmede over het Verdrag tot Unificatie van Accijnzen en van het Waarborgrecht in de Benelux., 1951 - 1952; 219
    Nota bene: Zie ook inv.nrs. 74, 86 en 89
  - Inzake verschillende nota's van de Interdepartementale Commissie voor de Loon - en Prijspolitiek, adviezen van de Sociaal - Economische Raad (SER) en de Centrale Economische Commissie (CEC) over de wachtgeld - en werkloosheidsverzekering, de besteding van de local currency - rekening, het plan Castro met betrekking tot de vestiging van een landbouwkolonie in Brazilië en het Memorie van Antwoord inzake de Werkgelegenheidsnota., 1951 - 1952; 220; 1 omslag
  - Inzake tariefonderhandelingen in de General Agreement on Tariffs and Trade (GATT), de gemeenschappelijke handelspolitiek en het landbouwbeleid in de Europese Economische Gemeenschap (EEG), de Macro - Economische Verkenningen van 1964 en 1965 van het Centraal Planbureau (CPB), het interim advies over het sociaal - economisch beleid voor 1965 en het vierde halfjaarlijks rapport van de Sociaal Economische Raad (SER), alsmede over het verslag van de Looncontroledienst over het tweede kwartaal van 1964 en een nota over groeiprognoses op middellange termijn., 1963 - 1964; 221; 1 omslag
    Nota bene: Zie ook inv.nr. 186
  - Inzake verschillende versies van de Conjunctuurberichten van 1963, 1964 en 1965 van het Centraal Planbureau (CPB)., 1963 - 1965; 222; 1 omslag
    Nota bene: Zie ook inv.nr. 185
  - Inzake het interim - advies van de Sociaal Economische Raad (SER) over het voor 1965 te voeren sociaal - economisch beleid en het vierde halfjaarlijks rapport van de SER, de macro - economische ramingen voor 1964 en 1965 en het "Conjunctuurbericht, Versie 15 Mei 1964" van het Centraal Planbureau (CPB), het verslag van de Looncontroledienst over het tweede kwartaal van 1964, bevat tevens het "Advies inzake het Voorontwerp van een Wet Werkloosheidsvoorziening" van de SER., 223
  - Inzake conceptversies van Centraal Economische Plannen van het Centraal Planbureau (CPB)., 1964 - 1974; 224-226
    - "Centraal Economisch Plan 1964, Versie 17 Januari 1964" 1964, 224
    - "Centraal Economisch Plan 1965, Versie 19 Februari 1965" en het Addendum "Voorgestelde Wijzigingen in het Centraal Economisch Plan 1965, Concept de dato 19 Februari 1965" 1965, 225; 1 omslag
    - "Centraal Economisch Plan 1973, Versie 20 Februari 1972", bevat tevens de versies van 20 februari 1974 en 20 maart 1974 van het Centraal Economisch Plan 1974 1973 - 1974, 226
  - Inzake het "Conjunctuurbericht, Versie 1 Juni 1965" en het "Centraal Economisch Plan 1965, Versie 19 Februari 1965" van het Centraal Planbureau (CPB), gevoerd overleg met de Bankraad, de monetaire situatie in 1964 en 1965 en over arbeidsmarktgegevens over 1964 en 1965., 227
  - Inzake de Beleidsnota Volkshuisvesting., 1972; 228
  - Inzake de "Macro - Economische Verkenning 1973, Versie 22 Augustus 1972" van het Centraal Planbureau (CPB), bevat tevens de "Macro - Economische Verkenning 1974, Versie 17 Augustus 1974"., 1972 - 1974; 229; 1 omslag